臺灣高雄地方法院小額民事判決
110年度雄小字第3303號
原      告  楊濰瑄  
訴訟代理人  李惠蘭  
被      告  楊宇琛  

訴訟代理人  楊申田  
上列當事人間損害賠償事件，經本院於民國111 年2 月22日言詞
辯論終結，判決如下：
    主      文
被告應給付原告新臺幣貳仟捌佰陸拾參元，及自民國一一０年十
月十六日起至清償日止，按週年利率百分之五計算之利息。
原告其餘之訴駁回。
訴訟費用新臺幣壹仟元由被告負擔。
本判決第一項得假執行，但被告以新臺幣貳仟捌佰陸拾參元供擔
保後免為假執行。
    事實及理由
一、按小額訴訟之訴狀送達後，原告不得將原訴變更或追加他訴
    ，但擴張或減縮應受判決事項之聲明者，不在此限，民事訴
    訟法第436 條之23、第436 條第2 項及第255 條第1 項第3
    款定有明文。經查，原告起訴時原聲明：被告應給付原告新
    臺幣（下同）11,000元，及自民國110 年8 月7 日起至清償
    日止，按週年利率5%計算之利息。嗣於本院審理時變更聲明
    為：被告應給付原告14,375元，及其中11,000元自110年10
    月16日起至清償日止；其中3,375 元自111 年2 月23日起至
    清償日止，按週年利率5%計算之利息，核屬擴張應受判決事
    項之聲明，依前揭規定，應予准許。
二、原告主張：被告於110 年8 月6日17時47分許，駕駛車牌號
    碼000-0000號自用小客車，沿高雄市○鎮區○○○路○○○○○○○000
    號房屋前側附近道路時，因未注意車前狀況及保持前、後車
    間之距離，追撞在同向前方由其駕駛所有之車牌號碼0000-0
    0 號自用小客車（下稱系爭車輛），造成系爭車輛毀損（下
    稱系爭交通事故），其因此支出系爭車輛修繕費用14,375元
    （含零件費用9,975 元、板金工資1,200 元及烤漆3,200 元
    ），為此，爰依民法侵權行為損害賠償之規定提起本訴等語
    ，並聲明：被告應給付原告14,375元，及其中11,000元自11
    0 年10月16日起至清償日止；其中3,375 元自111 年2 月23
    日起至清償日止，按週年利率5%計算之利息。
三、被告則以：伊就系爭交通事故之發生固有過失，係因伊駕駛
    車輛停等紅燈時未踩妥煞車而碰撞前方原告系爭車輛，然系
    爭車輛並未因此有何毀損，並無更換保險桿及烤漆之必要，
    況原告前後提出2 份估價單內容並不一致等語置辯，並聲明
    ：原告之訴駁回。
四、得心證之理由：
  ㈠按因故意或過失，不法侵害他人之權利者，負損害賠償責任
    ；按汽車、機車或其他非依軌道行駛之動力車輛，在使用中
    加損害於他人者，駕駛人應賠償因此所受之損害，民法第18
    4 條第1 項前段、第191 條之2 前段定有明文。次按汽車在
    同一車道行駛時，除擬超越前車外，後車與前車之間應保持
    隨時可以煞停之距離；汽車行駛時，駕駛人應注意車前狀況
    ，並隨時採取必要之安全措施，道路交通安全規則第94條第
    1 項及第3 項亦有明定。經查：原告主張其所有之系爭車輛
    於上開時、地停等紅燈時，因被告駕駛車輛時未注意車前狀
    況及保持適當距離，遭被告自後方追撞毀損，致受有系爭車
    輛損害等情，業據其提出系爭車輛行照、道路交通事故當事
    人登記聯單、現場照片、初步分析研判表及估價單等件為證
    ，並有高雄市政府警察局交通警察大隊110 年10月7 日高市
    警交安字第11072167100 號函檢附之現場圖、A3類道路交通
    事故調查紀錄表、調查報告表㈡-1及初步分析研判表等證附
    卷可稽。被告固坦承其就系爭交通事故之發生有疏失，卻否
    認系爭車輛受有損害云云，然被告曾於系爭交通事故發生後
    ，當場向前往現場處理之員警陳述其車輛有與原告系爭車輛
    發生接觸碰撞之事實，且根據系爭交通事故現場照片，於系
    爭車輛後方車牌左方保險桿突起處確實有受損情況，此於被
    告自己陳報之照片亦清晰可辨（見本院卷第103頁；第99頁
    ），是被告抗辯原告系爭車輛沒有任何毀損等情尚不足採信
    。又被告駕駛車輛自應知悉並注意遵守上開交通安全規範，
    詎竟未注意車前狀況，致其所駕駛之車輛撞擊系爭車輛，堪
    認被告對系爭交通事故之發生為有過失，且應負擔全部之過
    失責任，其過失與原告所受財產上損害間復有相當因果關係
    ，揆諸上開規定，原告自得請求被告賠償。
　㈡又按負損害賠償責任者，除法律另有規定或契約另有訂定外
    ，應回復他方損害發生前之原狀；第1 項情形，債權人得請
    求支付回復原狀所必要之費用，以代回復原狀；損害賠償，
    除法律另有規定或契約另有訂定外，應以填補債權人所受損
    害及所失利益為限，民法第213 條第1 項、第3 項、第216 
    條第1項定有明文。請求賠償物被毀損所減少之價額，得以
    修復費用為估定之標準，但以必要者為限，如修理材料以新
    品換舊品，應予折舊（最高法院77年5 月17日第9 次民事庭
    會議決議可資參照）。經查，系爭車輛因系爭交通事故受有
    損害，而依原告提出之估價單所示零件費用共計9,975 元，
    應予折舊計算，復參系爭車輛係97年7 月出廠，迄至損害發
    生日即110 年8 月6 日已逾行政院所頒固定資產耐用年數表
    之5 年耐用年限，零件費用9,975元以平均法計算折舊後僅
    餘殘價約1,663 元，加計不用折舊之板金工資1,200元，合
    計2,863元，即為原告得請求被告賠償之系爭車輛修復費用
    數額。
　㈢至原告另主張系爭車輛後蓋烤漆3,200 元云云，依據前揭系
    爭車輛照片未見明顯擦痕，且系爭車輛後方保險桿亦無明顯
    變形或凹陷之情形，可知被告車輛與原告系爭車輛碰撞之力
    道非大，原告系爭車輛受損位置應僅侷限於前揭保險桿突起
    範圍，則系爭車輛後蓋之刮痕是否為其他因素所致已屬有疑
    ，原告就此復未能提出其他證據證明，此部分請求即屬無據
    ，不應准許。
五、綜上所述，本件原告依民法侵權行為之法律關係，請求被告
    賠償損害2,863 元及自起訴狀繕本送達翌日即110 年10月16
    日起至清償日止，按週年利率5%計算之利息，為有理由，應
    予准許。逾此範圍之請求，則屬無據，應予駁回。
六、本件訴訟係適用小額程序為被告敗訴之判決，依民事訴訟法
    第436 條之20規定，依職權宣告假執行。並依同法第436 條
    之23準用同法第436 條第2 項，適用同法第392條第2 項規
    定，依職權宣告被告如預供擔保，得免為假執行。
七、本件兩造各為一部勝訴、一部敗訴，然原告確有提起本件訴
    訟必要，且起訴後應徵之裁判費至少為1,000 元（民事訴訟
    法第77條之13規定參照），是本院認應依民事訴訟法第79條
    規定，酌量情形由被告全部負擔。
中　　華　　民　　國　　111 　年　　3 　　月　　18　　日
                  高雄簡易庭  法      官  謝宗翰
以上正本係照原本作成。
民事訴訟法第436條之24第2項：對於本判決之上訴，非以違背法
令為理由，不得為之。
如對本判決上訴，須於判決送達後20日內向本院提出上訴狀，並
須表明原判決所違背之法令及其具體內容與依訴訟資料可認為原
判決有違背法令之具體事實之上訴理由。（均須按他造當事人之
人數附繕本）。
中　　華　　民　　國　　111 　年　　3 　　月　　18　　日
                              書  記  官  蔡靜雯